【裁判字號】    98,訴,1167
【裁判日期】    980922
【裁判案由】    違反毒品危害防制條例
【裁判全文】
臺灣彰化地方法院刑事判決              98年度訴字第1167號
公  訴  人  臺灣彰化地方法院檢察署檢察官
被      告  甲○○
上列被告因毒品危害防制條例案件，經檢察官提起公訴（98年度
毒偵字第1162、1258號），被告於本院準備程序中自白犯罪，本
院認有刑事訴訟法第273 條之1 第1 項之情形，合議裁定由受命
法官獨任進行簡式審判程序，茲審理判決如下：
    主  文
甲○○施用第一級毒品，累犯，處有期徒刑捌月。施用第一級毒
品，累犯，處有期徒刑捌月。施用第二級毒品，累犯，處有期徒
刑伍月。應執行有期徒刑壹年柒月。
    事  實
一、甲○○前於民國（下同）96年間，因施用毒品案件，經本院
    以96年度毒聲字第411 號裁定送觀察、勒戒後，因認無繼續
    施用毒品之傾向，於96年9 月19日執行完畢釋放，並經臺灣
    彰化地方法院檢察署檢察官以96年度毒偵字第3697號為不起
    訴處分確定。另於97年間，因施用毒品案件，經本院以97年
    度斗簡字第470 號判決判處有期徒刑2 月，如易科罰金，以
    新臺幣1 仟元折算1 日確定，甫於98年1 月21日易科罰金執
    行完畢。詎其仍不知悔改，於前開觀察、勒戒執行完畢後五
    年內，（一）復基於施用第一級毒品海洛因之犯意，於98年
    3 月30日或31日某時許，在其位於彰化縣二水鄉○○村○○
    路○ 段183 巷46號住處內，以將海洛因摻入香煙點燃後吸食
    之方式，施用第一級毒品海洛因1 次。（二）又基於施用第
    一級毒品海洛因、第二級毒品甲基安非他命之犯意，於98年
    4 月26日晚上7 時許，在其前揭住處內，先將海洛因摻入香
    煙點燃後吸食之方式，施用第一級毒品海洛因1 次，再將甲
    基安非他命置入玻璃瓶內，以火燒烤後吸食其煙之方式，施
    用第二級毒品甲基安非他命1 次。嗣分別於（一）98年4 月
    1 日晚上7 時40分許，因毒品危害防制條例案件遭通緝，為
    警在其前揭住處查獲，經徵其同意後採集尿液送檢，結果呈
    嗎啡陽性反應。（二）98年4 月28日下午5 時30分許，因毒
    品危害防制條例案件遭通緝，在其前揭住處前為警盤查查獲
    ，經徵其同意後採集尿液送檢，結果呈甲基安非他命、嗎啡
    陽性反應，始查知上情。
二、案經彰化縣警察局田中分局報請臺灣彰化地方法院檢察署檢
    察官偵查起訴。
    理  由
一、按除被告所犯為死刑、無期徒刑、最輕本刑為3 年以上有期
    徒刑之罪或高等法院管轄第一審案件者外，於刑事訴訟法第
    273 條第1 項程序進行中，被告先就被訴事實為有罪之陳述
    時，審判長得告知被告簡式審判程序之旨，並聽取當事人、
    代理人、辯護人及輔佐人之意見後，裁定進行簡式審判程序
    ；除簡式審判程序、簡易程序及第376 條第1 款、第2 款所
    列之罪之案件外，第一審應行合議審判，刑事訴訟法第273
    條之1 第1 項、第284 條之1 分別定有明文。本件被告甲○
    ○所犯係死刑、無期徒刑、最輕本刑為3 年以上有期徒刑或
    高等法院管轄第一審案件以外之罪，並於本院行準備程序時
    就被訴事實為有罪之陳述，本院合議庭依前揭規定，經評議
    結果，裁定改由受命法官獨任行簡式審判程序，先予敘明。
二、上揭事實，業據被告甲○○於本院審理時坦承不諱，且（一
    ）其於98年4 月1 日為警查獲時所採取之尿液，經送鑑驗結
    果，確呈嗎啡陽性反應，此有彰化縣警察局委託檢驗尿液代
    號與真實姓名對照認證單及詮昕科技股份有限公司98年4 月
    17日報告編號00000000號濫用藥物尿液檢驗報告各1 紙附卷
    可稽。（二）又其於98年4 月28日為警查獲時所採取之尿液
    ，經送鑑驗結果，確呈甲基安非他命、嗎啡陽性反應，此有
    彰化縣警察局委託檢驗尿液代號與真實姓名對照認證單及詮
    昕科技股份有限公司98年5 月11日報告編號00000000號濫用
    藥物尿液檢驗報告各1 紙附卷可稽。應認被告之自白確與事
    實相符，堪以採信。再者，被告前因施用毒品案件，經本院
    裁定送觀察、勒戒後，認無繼續施用毒品之傾向，於96年9
    月19日執行完畢釋放，並經臺灣彰化地方法院檢察署檢察官
    以96年戒毒偵字第3697號為不起訴處分確定等情，有臺灣高
    等法院被告前案紀錄表及臺灣彰化地方法院檢察署刑案資料
    查註紀錄表各1 份在卷可考，本件事證明確，被告於觀察、
    勒戒執行完畢釋放後5 年內，再犯本件施用第一級毒品海洛
    因、第二級毒品甲基安非他命之犯行，被告上開犯行洵堪認
    定，應依法論科。
三、查海洛因、甲基安非他命係毒品危害防制條例第2 條第2 項
    第1 款、第2 款所稱之第一級、第二級毒品，依法均不得持
    有、施用。核被告所為，係犯毒品危害防制條例第10條第1
    項之施用第一級毒品罪及同條例第10條第2 項之施用第二級
    毒品罪。被告於施用前持有第一級毒品海洛因、第二級毒品
    甲基安非他命之低度行為，各為施用之高度行為所吸收，均
    不另論罪。又被告所犯上開於98年3 月30日或31日某時許，
    施用第一級毒品海洛因之犯行，及於98年4 月26日下午6 時
    許施用第一級毒品海洛因、第二級毒品甲基安非他命之犯行
    ，均犯意各別，行為不同，應分論併罰。查被告於97年間，
    因施用毒品案件，經本院以97年度斗簡字第470 號判決判處
    有期徒刑2 月，如易科罰金，以新臺幣1 仟元折算1 日確定
    ，甫於98年1 月21日易科罰金執行完畢等情，有臺灣高等法
    院被告前科紀錄表1 份在卷可稽，其於5 年內以故意再犯本
    件有期徒刑以上之罪，為累犯，應均依刑法第47條第1項之
    規定，加重其刑。爰審酌被告前即有施用毒品之前科，且曾
    因施用毒品送觀察、勒戒，仍未能戒除毒癮，竟再度施用毒
    品戕害自身健康，及其犯罪之動機、目的、所生危害及犯罪
    後尚知坦承犯行，態度良好等一切情狀，酌情量處如主文所
    示之刑。
據上論斷，應依刑事訴訟法第273 條之1 第1 項、第299 條第1
項前段，毒品危害防制條例第10條第1 項、第2 項，刑法第11條
前段、第47條第1 項、第51條第5款，判決如主文。
本案經檢察官紀雅惠到庭執行職務。
中    華    民    國    98    年    9     月    22    日
                  刑事第九庭          法  官  黃齡玉
以上正本證明與原本無異。
如不服本判決，應於收受判決後10日內向本院提出上訴書狀，並
應敘述具體理由；其未敘述上訴理由者，應於上訴期間屆滿後20
日內向本院補提理由書（均須按他造當事人之人數附繕本「切勿
逕送上級法院」）。
中    華    民    國    98    年    9     月    22    日
                                      書記官  林嘉賢
附錄本案論罪科刑法條全文：
毒品危害防制條例第10條
施用第一級毒品者，處 6 月以上 5 年以下有期徒刑。
施用第二級毒品者，處 3 年以下有期徒刑。


司法院資訊處製作；財團法人民間司法改革基金會備份。
